【裁判字號】    89,訴,26
【裁判日期】    890131
【裁判案由】    竊盜等
【裁判全文】
臺灣基隆地方法院刑事判決                八十九年度訴字第二六號
    公  訴  人  台灣基隆地方法院檢察署檢察官
    被      告  戊○○
右列被告因竊盜等案件，經檢察官提起公訴（八十八年度偵字第七０九八號），本院
判決如左：
    主    文
戊○○連續攜帶兇器竊盜，累犯，處有期徒刑玖月，扣案鑰匙壹支、未扣案螺絲起子
壹支均沒收；又連續收受贓物，累犯，處有期徒刑肆月；應執行有期徒刑壹年，扣案
鑰匙壹支、未扣案螺絲起子壹支均沒收。
    事    實
一、戊○○前於民國（下同）八十五年十月四日因違反麻醉藥品管理條例案件，經本
    院判處有期徒刑六月確定，甫於八十六年二月十七日執行完畢，仍不知悔改，竟
    基於意圖為自己不法所有之概括犯意，或一人，或與綽號「阿弟」（即邱世昌）
    成年人基於共同犯意聯絡，先與綽號「阿弟」成年人，共同於八十八年九月二十
    二日凌晨三時許，在基隆市○○路前，徒手竊取甲○○所有置放在上址之車號Ｕ
    ＧＧ─九八三號機車置物廂內背包一只（內含新台幣（下同）一千餘元、身分證
    、駕照、健保卡、機車保險卡各一紙），得手後逃逸。戊○○又於同年十二月十
    四日凌晨二時許，在基隆市○○○路一一０號東方巴黎地下室內，以自備鑰匙一
    支（已滅失），徒手竊取丁○○所有車號ＵＧＩ─八八一號機車一輛，得手後供
    己騎乘。戊○○復於同年月二十七日凌晨三時許，在基隆市○○○路一五號前，
    以客觀上具有殺傷力之螺絲起子一支，擊破庚○○持有車號ＨＭ─七五三０號廂
    型車之車窗（毀損部分未據告訴），竊取車內公務通行票二十二張，得手後供己
    使用。戊○○末於同年月二十七日凌晨三時許，在基隆市○○路五七號前，以前
    開客觀上具有殺傷力之螺絲起子一支及自備鑰匙一支，竊取丙○○所有車號ＤＦ
    ─六七四九號自用小貨車一輛，得手後供己騎用。戊○○復另行基於收受贓物之
    概括犯意，明知綽號「阿弟」（即邱世昌）及綽號「國諒」（即陳國諒）所交付
    之乙○○及盧進祥（起訴書誤繕為辛○○）之駕照及行車執照，或綽號「阿弟」
    或「國諒」（戊○○已遺忘由誰交付），所交付之己○○駕駛執照、汽車行車執
    照、保險證各一紙為來路不明之贓物，分別於八十八年十二月十九日、同年月中
    旬及同年月某日，均在基隆市○○街不詳停車場內，收受該等贓物，俾作為申請
    行動電話之用。嗣於八十八年十二月二十七日晚上七時許，在基隆市○○○路四
    號前，為警查獲，並扣有戊○○所有供犯罪所用之鑰匙一支，始獲知上情。
二、案經基隆市警察局第二分局報告台灣基隆地方法院檢察署檢察官偵查起訴。
    理    由
一、右開事實，業據被告戊○○於偵審中坦承不諱，核與被害人甲○○、丁○○、庚
    ○○、丙○○、乙○○、辛○○、己○○於警訊中所為指述相符，並有物認供
    保方收據七紙在卷為憑，復有鑰匙一支扣案足佐，事證明確，犯行洵堪認定。
二、核被告所為，係犯刑法第三百二十條第一項、同法第三百二十一條第一項第三款
    之加重竊盜罪、及同法第三百四十九條第一項收受贓物罪。被告與綽號「阿弟」
    成年人間，就普通竊盜行為，有犯意聯絡及行為分擔，為共同正犯。被告前後四
    次竊盜行為、前後三次收受贓物行為，時間緊密，所犯構成要件相同，顯係基於
    概括犯意為之，應依連續犯之例分別以一攜帶兇器竊盜罪及收受贓物罪論，並均
    依法加重其刑。公訴人雖僅就被告二次收受贓物行為起訴，然被告於八十八年十
    二月間收受己○○駕照等物，與被告其餘收受贓物行為，有裁判上一罪之連續犯
    關係，本院自得併予審理。被告所犯上開二罪間，犯意個別、行為互異，應分論
    併罰。被告前於八十五年十月四日因違反麻醉藥品管理條例案件，經本院判處有
    期徒刑六月確定，甫於八十六年二月十七日執行完畢，此有台灣基隆地方法院檢
    察署刑案資料查註紀錄表在卷為憑，其於五年內再犯有期徒刑以上之本罪，為累
    犯，均依法遞加重其刑。爰審酌被告素行、品行、智識、犯罪手段、所生損害及
    犯後態度等一切情狀，分別量處如主文所示之刑，並定應執行刑。至扣案鑰匙一
    支，為被告所有供犯罪所用之物，應依法宣告沒收；螺絲起子一支，為被告所有
    供犯罪所用之物，雖未扣案，然不能證明業已滅失，仍應依法宣告沒收，另鑰匙
    一支，已滅失業據被告供函在卷，爰不宣告沒收，附此敘明。
三據上論斷，應依刑事訴訟法第二百九十九條第一項前段，刑法第五十六條、第三
    百二十一條第一項第三款、第三百四十九條第一項、第三十八條第一項第二款、
    第四十七條、第五十一條第五款，罰金罰鍰提高標準條例第一條前段，判決如主
    文。
本案經檢察官林楨森到庭執行職務。
中      華      民      國    八十九年      一      月    三十一    日
                                台灣基隆地方法院刑事第二庭
                                        法  官  李  麗  玲
右正本證明與原本無異。
對於本件判決如有不服，應於收受送達後十日內，向本院提出上訴書狀，上訴於臺灣
高等法院，並按他造當事人之人數附具繕本。
                                        書記官  明  祖  斌
中      華      民      國    八十九    年      二      月      十五    日
附錄論罪法條：
刑法第三百二十一條第一項第三款：
  竊盜罪而有左列情形之一者，處六月以上五年以下有期徒刑：
  三、攜帶兇器而犯之者。
刑法第三百四十九條第一項：
收受贓物者，處三年以下有期徒刑、拘役或五百元以下罰金。


司法院資訊處製作；財團法人民間司法改革基金會備份。
